臺灣雲林地方法院刑事判決　　　　　　　　　　　　　九十一年度易字第一七五號
　　公　訴　人　臺灣雲林地方法院檢察署檢察官
　　被　　　告　丁○○
右列被告因傷害案件，經檢察官提起公訴（九十一年度偵字第八八三號），本院判決
如左︰
    主  文
丁○○傷害人之身體，處有期徒刑月，如易科罰金以佰元折算壹日。
    事  實
一、丁○○與第三人丙○○、戊○○○於民國九十年十二月十八日晚間，在雲林縣斗
    南鎮成功一之一號，以象棋麻將賭博，賭法「自摸」每人給新臺幣（下同）一百
    元，「放槍」時給五十元，後來甲○○加入賭博，約當晚九時許，丁○○因贏錢
    及不願與酒後之甲○○繼續賭博欲行離開時，甲○○不滿當場以「三字經」辱罵
    丁○○，丁○○不甘受辱，與之發生爭執，二人進而互毆，其間丁○○以腳踢甲○○，致甲○○因而跌倒受有左臏骨骨折之傷害。
二、案經甲○○訴由雲林縣警察局斗南分局移送臺灣雲林地方法院檢察署檢察官偵查
    起訴。
    理  由
一、被告丁○○否認傷害告訴人甲○○，辯稱：是甲○○要打他時，他將之撥開而已
    等語。惟告訴人於警察局及偵查中已指訴遭被告傷害之事實，並提出國軍斗六醫
    院診斷證明書一紙，其診斷書上載明告訴人受左臏骨骨折之傷害，又證人丙○○
    於偵查中亦到庭指證說：被告與告訴人二人在吵架，二人均有出手等語，足證被
    告與告訴人因吵架進而互毆之事實，二人既然出手互毆，則告訴人所受之傷害，
    自然出於被告所為者無誤。二人互毆而無從分別先後，則被告之反擊，核情亦無
    法成立「正當防衛」。又告訴人於本院更一步詳細敘述當時事實之經過，言及：
    先是被告與丙○○、戊○○○在玩象棋麻將，我坐下來跟他們賭博，賭法「自摸
    」每人給一百元，「放槍」時給五十元，後來被告贏錢不玩，我罵他「三字經」
    ，二人因而發生衝突，被告把我踢倒在地，要爬起來時發現腳斷了等語，告訴人
    所敘之情，合乎衝突狀況，為一般人所能理解及想像之範圍，應該是事實，何況
    告訴人並無虛設受害場景、情節之必要，若要虛設，不可能虛設為自己在賭博中
    因賭博事發生傷害，是告訴人上開進一步之指述，應該最接近事實，可以相信，
    因此被告雖再聲請傳喚證人乙○○等八人作證，本院認被告傷害告訴人之事事，
    已經明確，可以認定，無再傳訊之必要。
二、核被告丁○○所為，係犯刑法第二百七十七條第一項之傷害罪。爰審酌被告並無
    前科、與告訴人因賭博起口角、告訴人先口出穢語、在互毆下傷害告訴人、未與
    告訴人和解、告訴人所受之傷害及犯罪後之態度等一切情狀，量處如主文所示之
    刑，並諭知易科罰金之折算標準。
據上論斷，應依刑事訴訟法第二百九十九條第一項前段，刑法第二百七十七條第一項
、第四十一條第一項前段，罰金罰鍰提高標準條例第一條前段、第二條，判決如主文
。
本案經檢察官劉海倫到庭執行職務。
中　　　華　　　民　　　國　 　九十一　　年　　六　　月　　　二十一 　　日
                           　　臺灣雲林地方法院刑事第二庭
                                　 法　官
右正本證明與原本無異。
如不服本判決，應於判決送達後十日內向本院提出上訴狀（應附繕本）。「切勿逕送
上級法院」。
告訴人或被害人對於判決如有不服具備理由請求檢察官上訴者，其上訴期間之計算係
以檢察官收受判決正本之日期為準。
附錄本案論罪科刑法條：
刑法第二百七十七條第一項
傷害人之身體或健康者，處三年以下有期徒刑，拘役或一千元以下罰金。
犯前項之罪，因而致人於死者，處無期徒刑或七年以上有期徒刑，致重傷者，處三年
以上、十年以下有期徒刑。
